【裁判字號】    91,上易,204
【裁判日期】    920101
【裁判案由】    給付工程款
【裁判全文】
臺灣高等法院臺南分院民事判決  九十一年度上易字第二０四號  Ｊ
      上  訴  人  統勤營造有限公司
      法定代理人  甲  ○  ○
      被  上訴人  林文宗即詠易工程行
右當事人間請求給付工程款事件，上訴人對於中華民國九十一年七月三十一日臺灣臺
南地方法院第一審判決（九十一年度訴字第七七０號），提起上訴，本院判決如左：
      主      文
上訴駁回。
第二審訴訟費用由上訴人負擔。
      事      實
甲、上訴人方面：
一、聲明：求為判決：
（一）原判決不利於上訴人部份廢棄。
（二）右廢棄部份，被上訴人在原審之訴駁回。
（三）第一、二審訴訟費用由被上訴人負擔。
二、陳述：除與原判決記載相同者，予以引用之外，補稱：
（一）按解釋意思表示，應通觀全文，以當時之事實及其他一切證據資料為其判斷之
      標準，不能拘泥字面或截取書據中一二語，任意推解致失真意（最高法院十九
      年上字第二八號判例參照）。被上訴人提出之二紙採購證，依其文義是否已足
      以明白表示上訴人有追認第三人史耀祖無權代理行為，而無須別事探求者，原
      審判決理由恐有流於任意推解之虞，茲分述如下：
    1.按上訴人若有向被上訴人為承認史耀祖無權代理之意思表示，被上訴人於起訴
      時，依經驗法則推斷，應係主張上訴人已在事後承認史耀祖之無權代理行為，
      故史耀祖之定作行為對上訴人發生效力，但被上訴人於起訴狀中並未為前揭主
      張，故上訴人當初於上開認購證上蓋用統一發票專用章是否有追認史耀祖無權
      代理行為之意思表示，即非無疑。事實上，八十九年六月被上訴人親至上訴人
      公司詢問有無收到發票號碼ＹＸ00000000及ＡＺ000000000
      張發票時，上訴人公司職員即已告知確有收到前揭二張發票，惟工程款已交由
      史耀祖發給小包云云，由以上陳述應知上訴人公司職員當時即已向被上訴人明
      白表示亞洲航空股份有限公司三小機棚案上訴人乃統包予史耀祖承攬，工程款
      上訴人亦已給付予史耀祖，小包應向史耀祖請款，非向上訴人請款，上開表示
      應屬拒絕承認史耀祖無權代理之意思表示，依最高法院八十五年台上字第九六
      三號判例意旨，史耀祖無權代理行為即確定的對於上訴人不生效力。被上訴人
      為確定發票已由上訴人公司收受，當場要求上訴人公司職員在認購證上蓋上發
      票章，以資釋疑，上情為被上訴人於原審九十一年六月十三日準備書狀第二項
      自承在卷，原審竟謂上訴人辯稱蓋章在該認購證上僅表示確認有收到被上訴人
      開出之發票，與該認購證之辭句顯然不同，其所辯自不足採，原審解釋上訴人
      上揭認購證蓋用統一發票專用章之真意，顯然違背當時之事實，任意推解致失
      真意。
    2.事實上，在上訴人明白拒絕被上訴人之請款後（此行為應亦可視為拒絕承認史
      耀祖之無權代理行為），被上訴人曾向史耀祖提出刑事詐欺告訴，因史耀祖逃
      匿無蹤，被上訴人無從請款，方又矛頭轉向上訴人；但被上訴人於起訴狀中主
      張其開立認購證予上訴人是要向上訴人請領工程款，在被上訴人否認史耀祖之
      代理行為後，又變更主張上開認購證乃上訴人事後同意追認史耀祖無權代理行
      為之意思表示，前後主張相歧，是否可採，即非無探究之餘地。
    3.另按購買（即買賣）與定作乃不同之法律概念，買賣之標的在乎移轉財產權，
      因而買賣屬財產契約之範疇；定作則以承攬人為定作人完成一定之工作為標的
      ，應屬勞務契約。原審將上開認購證之文字「購入」，解釋為定作（即購買）
      ，依此據而推論上訴人已承認向被上訴人定作金額共四十五萬元之系爭亞洲航
      空公司餐廳泥做工程，原審解釋上開認購證之文義，恐有反捨契約文字更為曲
      解之嫌。查上開認購證乃事先印製之定型化文書，觀其印妥之文字用語原係作
      為購買客戶購入貨品證明之用，並不適用於承攬之法律關係，上開文字對上訴
      人並不具意義，故要探求上訴人當時之真意，應從手寫文字進行推敲。上開認
      購證手寫部份乃被上訴人書寫完畢後，再交由上訴人職員用印，觀其文字，乃
      在載明發票號碼、日期、品名及金額，上訴人職員核對無誤，方以統一發票專
      用章蓋章確認有收到上開二紙發票，上情亦經被上訴人於原審自認；若上訴人
      是要追認無權代理行為，何必載明發票號碼及日期，故依當時之事實及上開一
      切證據資料為斷定之標準解釋，上開認購證乃用以證明上訴人有收到被上訴人
      出具之二紙發票，方較符合當時之真意。
    4.上開認購證上之上訴人用印，乃「統一發票專用章」，且是上訴人之職員（即
      會計陳寶玲）所蓋。上訴人之會計並非上訴人之代表人，其用印是否有代表上
      訴人承認史耀祖無權代理行為之效力，恐非無疑，上訴人否認會計陳寶玲有代
      上訴人對外為追認無權代理之權限。更何況，上開用印所用印章乃「統一發票
      專用章」，依其文義解釋，其作用乃在簽發統一發票專用，換言之，上開「統
      一發票專用章」只有在上訴人用於簽發統一發票時方對上訴人發生效力，並無
      代表上訴人為其他意思表示之功能。故在上開認購證上之用印並非上訴人之大
      小章，並不生代表上訴人之拘束力。
（二）綜上所述，上開認購證應係用以確認收到發票簽收之用，並非作為追認無權代
      理之意思表示，原審為部份不利於上訴人之判決，其理由難謂有理。
三、證據：援用第一審所提證據。
乙、被上訴人方面：
一、聲明：求為判決：
（一）駁回上訴。
（二）第一、二審訴訟費用由上訴人負擔。
二、陳述：除與原判決記載相同者，予以引用之外，補稱：
（一）本件泥作工程之工程款原為新台幣七十三萬四千七百七十八元，乃因系爭工程
      ，原在八十九年五月二十二日被上訴人就已完工，被上訴人向史耀祖轉達請其
      代向公司（即上訴人統勤營造公司）請款，史耀祖則向被上訴人詠易工程行表
      示尚須待六月工程驗收通過後一併發款，惟可先檢附工程款明細單及開立發票
      送交公司作業，被上訴人因礙於工作完成後，尚未領得任何工程款，先將發票
      全數開出，致自己先須墊付全部發票稅金，祇得先分別開立八十九年二月份發
      票金額十六萬一千四百二十二元及八十九年五月份發票金額二十八萬八千五百
      七十八元之統一發票各乙張，交由史耀祖向上訴人請款。詎待六月底全部工程
      驗收完畢後，被上訴人遲未獲通知撥款，經多次聯絡史耀祖，即迭遭藉詞推托
      敷衍，被上訴人已心生狐疑，原以為是否前揭發票二張未送達公司，以致公司
      不知有被上訴人此筆工程款，方由被上訴人之妻熊文鶯親至上訴人公司處詢問
      ，經上訴人職員告知確有收到被上訴人開立之該二張發票，惟該工程之工程款
      已由史耀祖領取，渠等下包廠商並非伊公司叫的云云，然被上訴人即當場提示
      工程發包承攬書指明上載業主「統勤營造有限公司」，且蓋有公司大、小印章
      ，豈容視而不見，上訴人之職員方稱要熊文鶯留下聯絡電話，應允公司會妥為
      處理等語，然被上訴人為確定該二張發票已由上訴人收受，且系爭泥作工程確
      乃由上訴人發包予被上訴人承作，當場即要求上訴人之職員就卷附認購證二紙
      上所載金額確認核對與被上訴人前已交付向其公司請款之二張發票金額是否相
      符，並請其在認購證上蓋章，以資釋疑，方經上訴人職員當場執以統一發票章
      蓋印後，交還認購證二紙由被上訴人收執。
（二）本件上訴人於原審及上訴理由雖抗辯以：並未授權史耀祖對外以其公司名義訂
      立承攬契約，不應負授權人責任；又該認購證上所蓋為「統一發票專用章」並
      非公司大小章，又係其公司職員所蓋，均不能代表上訴人有承認史耀祖無權代
      理行為之效力云云，惟查：
    1.依證人陳木霖及熊文鶯於原審證述史耀祖與被上訴人之訂約過程，乃史耀祖當
      場取出外觀上為上訴人以其公司名義統一印製之製式承攬契約書，業主欄已印
      妥有上訴人公司之名稱、統一編號、地址及電話，且史耀祖又係當場取出表彰
      為上訴人公司名義之大、小印章蓋印於合約書上，且又執有工程設計圖說，從
      其持有上訴人公司大、小印章且予以使用在合約書上之行為，客觀上已足使一
      般與之交易之第三人信其有代理權。上訴人雖否認史耀祖所持有刻有其公司名
      義及負責人姓名之大、小印章為真正，惟依卷附史耀祖全國前案紀錄表觀之，
      上訴人顯然並未追究史耀祖所謂盜刻其公司印章及偽造文書之犯罪行為；又上
      訴人稱該「亞洲航空股份有限公司三小機棚工程案」乃其公司全部統包予史耀
      祖，惟稱：「與史耀祖沒有另立契約」（見原審九十一年七月十八日言詞辯論
      筆錄），然查卷附上訴人自行提出史耀祖已向其公司領取之工程款付款簽收單
      及匯款單共十一紙，金額至少高達五、六百萬元，卻未另立發包契約，顯與一
      般工程慣例之常情違背，反而顯似現今工程界常見之「借牌」承攬之夥伴關係
      。是依一般工程界借牌承攬慣例，「牌主」即營造廠將牌照借予特定人標取工
      程，目的從中賺取傭金，而對該特定借牌之人為完成工作，對外以其營造廠名
      義將工程項目發包予小包進場施作事實上均有概括預見，是縱該借牌承攬人未
      受「牌主」授予代理權，但對於其在外以其為營造公司名義發包工程給小包，
      明知其表示為其公司之代理人均不為反對之表示，依民法第一百六十九條本文
      後段規定，「牌主」即應負授權人責任。是本件上訴人既明知史耀祖在外以其
      公司名義與小包訂立承攬契約發包工程，而不為反對之表示，上訴人對被上訴
      人即依法應負授權人責任，即負有給付工程款義務。
    2.即使認被上訴人無法舉證證明上訴人確有實際知悉史耀祖在外以上訴人名義發
      包工程給被上訴人，卻不為反對意思表示之情事，而不能採認上訴人應對系爭
      承攬契約負表見代理之授權人責任，然查：
      (1)依被上訴人所提出請求上訴人確認前所交付請領工程款之發票金額是否相符
        之認購證二紙，其內容已清楚載明「詠易工程行」、「泥作工程」、「金額
        」、「日期」、「購買客戶統勤營造有限公司」，是該認購證所用辭句文義
        亦已明白表示上訴人承認係向被上訴人定作（即購買）金額共四十五萬元之
        系爭亞洲航空公司餐廳泥作工程。縱認尚不能表示當事人真意，而須別事探
        求究上訴人果有承認系爭工程款之事實否？惟查被上訴人所開立之金額各為
        十六萬一千四百二十二元及二十八萬八千五百七十八元統一發票二張，載明
        買受人為「統勤營造有限公司」，並經上訴人予以向稅捐稽徵單位核銷使用
        ，復有被上訴人稱：「向國稅局報稅核銷時，要檢附承攬契約書，如果被告
        （即上訴人）否認跟我們之間有承攬契約存在，那他如何去核銷我們開出去
        的這兩張發票」（見九十一年七月十八日言詞辯論筆錄），顯然上訴人事後
        確有承認系爭二筆發票金額之工程款，否則其既與被上訴人間無任何契約關
        係，何以又要使用該二張發票以之為其公司營業支出計算？則上訴人所抗辯
        以認購證上所蓋為統一發票章，且為職員所蓋爾，不能證明有承認債務云云
        ，已殊難採信。
      (2)上訴人所提出史耀祖所簽立具結之保證切結書日期為八十九年十二月十九日
        ，顯然係史耀祖關於該工程均對外以上訴人公司名義發包給下包，嗣工程完
        工，眾小包未能領得工程款發生糾紛，上訴人為撇清責任，始要求史耀祖切
        結保證負責，基此，上訴人理應對系爭二筆發票金額之工程款有清楚認知為
        所謂史耀祖無權代理之法律行為所生問題，惟其又持以報稅核銷使用發票，
        已屬事後承認該二筆金額之工程款債務甚明。
三、證據：除援用第一審所提證據外，並聲請傳訊證人陳寶玲。
三、本院方面：依職權向台灣台南地方法院調閱該院八十九年度易字第二九五二號訴
    外人史耀祖詐欺刑事案全卷。
      理      由
一、本件被上訴人起訴主張：上訴人授權訴外人史耀祖於八十九年一月三十一日與被
    上訴人訂立台南機場亞洲航空公司餐廳之泥作工程承攬契約。本件工程承包採實
    作實報實量計價，其價格為契約書中備註欄所載之項目、面積、單位、規格等為
    據。詎被上訴人依約完成本件之工程，實作範圍如工程請款單所載之七十三萬四
    千七百七十八元，該工程並經上訴人驗收完畢，嗣經被上訴人開立統一發票及認
    購證予上訴人請領本件工程款時，未獲上訴人給付，其所開立之支票亦均遭退票
    。上訴人雖否認有授權史耀祖與被上訴人簽約，然其係借牌予史耀祖，對於史耀
    祖在外以其代理人名義發包工程予小包一事，明知卻不為反對之意思表示，依法
    應負表見代理之授權人責任。倘鈞院認為承攬契約是存在於被上訴人與史耀祖間
    ，然上訴人事後既於認購證上蓋章承認有向被上訴人買受系爭工程，並將被上訴
    人開立之發票核銷使用，顯對史耀祖之無權代理行為，已為事後承認。為此依據
    承攬契約及民法第一百六十九條、第一百七十條第一項之規定，請求給付工程款
    云云。
二、上訴人則以：系爭台南機場亞洲航空公司餐廳之泥作工程，係上訴人向亞洲航空
    公司承攬三小機棚工程後，統包予訴外人史耀祖承攬，史耀祖再分包予小包，故
    與被上訴人訂立系爭泥作工程承攬契約者，係訴外人史耀祖而非上訴人，此由被
    上訴人係向史耀祖請款，所收支票亦為史耀祖或史耀祖所開設之緯信工程開發有
    限公司之支票，而非將估驗單送至上訴人處，由會計作帳出具上訴人公司票付款
    ，且史耀祖亦曾出具切結書，保證其向上訴人承包之上開工程，所有興建發包責
    任廠商工程款問題，皆由其本人保證負責到底可知。被上訴人雖提出蓋有上訴人
    公司大小章之契約書，主張兩造間存在有系爭工程之承攬契約，然上訴人並未授
    權訴外人史耀祖代為與被上訴人簽約，被上訴人提出之契約書上所蓋之上訴人公
    司大小章，亦非上訴人所有，被上訴人在史耀祖未提出授權書及簽約場合並非上
    訴人辦公處所之情況下，僅憑史耀祖自稱為上訴人公司之人，即信其有代理權，
    被上訴人對其損失應自行負責。再者，上訴人亦不知訴外人史耀祖對外表示其為
    上訴人之代理人，被上訴人既主張上訴人明知史耀祖在外以上訴人名義發包工程
    給小包，上訴人卻不為反對之意思表示，被上訴人對此應負舉證責任。至於上訴
    人事後在被上訴人所提出之認購證上蓋章，乃是因被上訴人要求其工程行作帳需
    要收受發票之公司蓋章確認有收到其工程行開出之發票，上訴人因確實有收到該
    二紙發票，所以才在該認購證上蓋章，認購證上並未記載上訴人事後同意追認史
    耀祖之無權代理行為。上訴人就系爭工程應付款，已與史耀祖完全結清，有簽收
    單可證，故本件應係被上訴人與史耀祖間之糾紛，此由被上訴人對訴外人史耀祖
    所提之詐欺告訴狀所載內容亦可知，故本件工程款糾紛核與上訴人無涉等語，以
    為置辯。
三、兩造不爭執之事實：
（一）被上訴人主張其已完成台南機場亞洲航空公司餐廳之泥作工程即系爭工程，該
      工程亦經驗收完畢，嗣被上訴人開立統一發票金額共四十五萬元二紙交給訴外
      人史耀祖，並由被上訴人提出認購證金額共四十五萬元二紙，由上訴人公司職
      員在該認購證蓋有統一發票章等情，業據被上訴人提出發票及認購證各二紙為
      證，且為上訴人所不爭執，是此部份事實自堪認定。
（二）上訴人抗辯被上訴人於起訴狀上所載「其（指上訴人）所開立之支票亦均遭退
      票」等語中所稱之退票，實際上並非上訴人所開立之票據，而係由訴外人史耀
      祖交付由訴外人緯信工程開發有限公司所簽發乙節，為被上訴人所不爭執，並
      提出代收票據申請書及付款單一紙為憑，亦經原審法院向付款人即台南區中小
      企業銀行民生分行函查之結果，該紙票號為0000000號、帳號為四九二
      五之六號之支票，發票人確為緯信工程開發有限公司，該支票於八十九年十月
      十六日以存款不足第一次退票，同年月十七日再以存款不足重提退票後，業於
      同年月二十四日辦理註銷無誤，是上訴人此部分抗辯為真實，應堪認定。
四、得心證之理由：
    被上訴人主張系爭亞洲航空公司之泥作工程之「承攬契約」是由訴外人史耀祖代
    理上訴人公司所為，其效力應係存在於兩造之間，否則上訴人公司亦應負表見代
    理之責，以及上訴人公司職員在該認購證蓋有統一發票章為追認訴外人史耀祖之
    無權代理行為各節，則均為上訴人所否認，並以前開情詞置辯。是本件所應審究
    者為：被上訴人與訴外人史耀祖訂立系爭泥作工程契約之過程為何？史耀祖有否
    向上訴人借牌承攬工程，上訴人是否因此應負表見代理之授權人責任？
五、經查：
（一）被上訴人與訴外人訂立泥作工程承攬契約之過程：
    1.據證人陳木霖於原審結稱：原告（指林文宗）與統勤公司的史先生（指史耀祖
      ）簽約時我有在場，統勤營造公司的史先生與原告簽的合約內容我沒有看到，
      他們簽約時是在高雄三多路百貨公司的一家咖啡廳，史先生有拿名片出來，上
      面只有統勤公司及史先生的名字，我是八十九年一、二月份時跟史先生開始往
      來，當時史先生自我介紹時只有說他是統勤營造公司的人；當時簽兩份合約，
      合約是史先生拿統勤營造公司的印章蓋的，史耀祖當時只有口頭表示他是統勤
      營造的人，史耀祖有在合約上簽名蓋章云云；又證人熊文鶯於原審亦結稱：訂
      約時我在場，證人陳（指陳木霖）也在場，史先生（指史耀祖）與證人陳（指
      陳木霖），在談高雄工程的事情，我們等他們談完後才談我們的事情，當初是
      陳木霖介紹史先生給我們認識的，並有表示是統勤營造公司的人，史先生當時
      有拿兩份合約出來，史先生有寫他的名字及蓋章，這兩份合約書上，其中被告
      （本件上訴人）提出的合約書上統勤營造公司的地方有打「×」，但當時是沒
      有打「×」的，當時史先生有帶一份合約回去，那份合約沒有蓋統勤公司的章
      ，我不知道為何沒有蓋章，但我們的有，八十九年七月二十八日統勤公司有打
      電話到我們公司說保留款要放給我們」云云（原審卷第四十八頁），是根據上
      開二位證人之證言，訴外人史耀祖與被上訴人於訂立系爭承攬契約時，自稱係
      上訴人統勤營造公司之人，甚為顯然。
    2.查被上訴人提出之工程發包承攬書，外觀上為上訴人以其公司名義統一印製之
      制式承攬契約，業主欄已印妥有上訴人公司之名稱、統一編號、地址及電話，
      並蓋有「統勤營造有限公司，甲○○」字樣的印文，承攬人欄則簽有被上訴人
      林文宗之姓名，並蓋有「詠易工程行」字樣之印文；而上訴人提出史耀祖所交
      付上訴人收執的工程發包承攬書，外觀上亦同為上訴人以其公司名義統一印製
      之制式承攬契約，業主欄亦已印有上訴人公司之名稱、統一編號、地址及電話
      ，承攬人欄亦簽有被上訴人林文宗之姓名，並蓋有「詠易工程行、熊文鶯」字
      樣之印文，然業主欄有關上訴人公司之名稱、統一編號、地址及電話，則做有
      「Ｘ」之記號，旁邊另有「史耀祖」字樣之簽章，及「史耀斌，000000
      0000」之記載（原審卷第四十九頁）。被上訴人主張這二份契約書均為八
      十九年一月三十一日簽約時所簽立乙節，為上訴人所不爭執，是此部份事實亦
      堪認定。
（二）上訴人統勤公司「借牌」予訴外人史耀祖承攬工程：
    1.訴外人史耀祖在台灣台南地方法院八十九年易字第二九五二號詐欺乙案中，（
      該案史耀祖經該院以詐欺罪判處有期徒刑六月，如易科罰金以佰元折算一日
      ），於台灣台南地方法院審理時供稱：伊係向統勤營造公司「借牌」承攬工程
      ，而告訴人林文宗於該案在同院審理時亦陳稱：其承攬史耀祖交付之亞洲航空
      公司等工程時，曾將發票拿到統勤公司時，統勤公司亦曾蓋章等語（有該院八
      十九年度易字第二九五二號九十一年十月二十九日審判筆錄及該項判決書附卷
      可為佐證），既係「借牌」，足見訴外人史耀祖使用統勤營造公司名義承攬亞
      洲航空公司之工程，確曾經統勤公司同意（此亦有卷附亞航公司亞總字第○
      九○號函及其附件可稽。見原審卷三○、三一頁）。參以現今建築業借用他建
      築業借用他建築公司牌照承攬工程，並非罕見之事，訴外人史耀祖借用統勤營
      造公司名義承攬工程之事實，可堪認定。
    2.上訴人雖辯稱：並未授權史耀祖對外以其公司名義訂立承攬契約，不應負授權
      人責任；又稱：「亞洲航空股份有限公司三小機棚工程案」乃其公司全部發包
      予史耀祖」云云。但查上訴人於原審自認：「與史耀祖沒有另外簽訂承攬契約
      」（見原審卷第二十六頁），且查卷附上訴人自行提出史耀祖已向其公司領取
      之工程款付款簽收單及匯款單共十一紙，金額至少高達五、六百萬元，卻未另
      立發包契約，顯與一般工程慣例之常情違背，所辯顯無可採。按現今一般工程
      界常見之「借牌」承攬之夥伴關係，依其借牌承攬慣例，「牌主」即營造廠將
      牌照借予特定人標取工程，目的從中賺取傭金，而對該特定借牌之人為完成工
      作，對外以其營造廠名義將工程項目「發包予小包」進場施作，均有概括預見
      等情，則揆諸「表見代理」雖本質上屬於無權代理，惟既係借牌予他人使用，
      由自己之行為表示以代理權授與他人或知他人表示為其代理人而不為反對之意
      思表示者，對於第三人應負授權人之責任，民法第一百六十九條本文前段復定
      有明文，是縱上訴人未授與史耀祖以代理人，惟「牌主」上訴人因客觀上已有
      表見之事實（如上五之（一）、（二）所述）足使被上訴人相信訴外人史耀祖
      有代理權，為維護交易之安全，按諸上開說明，上訴人對被上訴人依法即難辭
      表見代理人之授權責任而有給付工程款之義務。
六、從而，被上訴人請求應給付被上訴人四十五萬元及自民國九十一年四月九日起至
    清償日止，按週年利率百分之五計算之利息。原審判決，依其理由，雖有未洽，
    但因上訴人應對被上訴人負表見代理之授權責任其詳已如前述，則依此理由，被
    上訴人之請求，應屬正當，而為有理由，原審判決仍應予維持。上訴人上訴意旨
    ，指摘原判決不當，求予廢棄改判為無理由，應予駁回。
七、本件為判決之基礎已臻明確，兩造其餘主張陳述核與判決結果無影響，爰不予一
    一論述，附此敘明。
八、據上論結，本件上訴為無理由，依民事訴訟法第四百四十九條第二項、第七十八
    條判決如主文。
中      華      民      國    九十二    年      一      月      廿一    日
                                    臺灣高等法院臺南分院民事第三庭
~B1審判長法官  林    輝    雄
~B2      法官  王    明    宏
~B3      法官  徐    宏    志
右為正本係照原本作成。
不得上訴。
中      華      民      國    九十二    年      二      月      七      日
~B法院書記官  陳    昆    陽


司法院資訊處製作；財團法人民間司法改革基金會備份。
